# 债务重组中是否考虑货币时间价值

提问人：ｗ ǒ ㊣ご看海 时间：2016-10-13 16:15:25
各位老师： 债务重组中修改其他债务条件，如延长债务偿还期限，是否应该考虑时间价值？如果考虑，有什么依据？ 谢谢！

回答人：chenyiwei
在确定修改条件后债务的公允价值时，如果偿还期限较长，则应考虑其折现值因素。这是金融负债初始计量和后续计量的一般性要求。

提问人：ｗ ǒ ㊣ご看海 时间：2016-10-14 09:16:08
陈版主： 考虑折现时是否区分债权和债务： 对于债权是否应该用后续现金流现值冲减债权账面价值，以收到收入的现值冲减债权，其差额计入利息收入，债权逐年递减，各期确认的收入相对较小。 而对于债务则采用一般金融负债的计量方式，采用实际利率法对债务进行核算，财务费用的计量也是摊余成本核算下的费用，当期确认的费用相对较多，债务逐年递增。

回答人：chenyiwei
不区分，均按照《企业会计准则第 22 号——金融工具确认和计量》中对贷款和应收款项类金融资产的实际利率法核算规定执行。